【裁判字號】    95,交抗,520
【裁判日期】    950630
【裁判案由】    違反道路交通管理處罰條例
【裁判全文】
臺灣高等法院交通事件裁定             95年度交抗字第520號
抗  告  人   甲○○
即受處分人
上列抗告人因違反道路交通管理處罰條例案件，不服台灣板橋地
方法院中華民國95年5月19日裁定（95年度交聲字第441號），提
起抗告，本院裁定如下：
    主  文
抗告駁回。
    理  由
一、按汽車駕駛人，行經有燈光號誌管制之交岔路口闖紅燈者，
    處新臺幣1800元以上5400元以下罰鍰，道路交通管理處罰條
    例第53條定有明文，同條例第63條第1項第3款亦規定，汽車
    駕駛人記違規點數3點。
二、本件抗告人即受處分人甲○○於94年12月17日下午1時55 分
    許，駕駛車號PVQ-542號重型機車，行經有燈光號誌管制之
    臺北市○○○路○段235巷口時闖紅燈違規，經警攔停當場掣
    單舉發之違規事實，業據證人即舉發本件違規之臺北市政府
    警察局大同分局大橋派出所員警傅順河於原審調查時到庭證
    述綦詳（見原審卷第30頁、第31頁），並有臺北市政府警察
    局北市警交字第AEU035568號舉發通知單通知聯、臺北市政
    府警察局大同分局94年12月27日北市警同分交字第09434479
    300號書函各1紙在原審卷可稽。抗告人雖否認有闖紅燈之違
    規行為，並辯稱只是停紅燈，機車後輪已壓在斑馬線上，為
    方便行人通行，所以慢慢行駛行人專用斑馬線（見原審卷第
    29頁、第30頁）。經查抗告人於上揭時地駕駛機車闖紅燈之
    事實，已據本件舉發員警傅順原審結證甚詳，抗告人並已坦
    承其機車後輪已壓在斑馬線上不諱，足見抗告人之機車業已
    闖越汽車停止線而到達前方之人行斑馬線，其有闖紅燈之違
    規行為至明。且抗告人未提出任何證據足以證明其無闖紅燈
    之情事，抗告人駕車行經有燈光號誌管制之交岔路口闖紅燈
    之違規行為足以認定。再者，交通警員掣單舉發違反道路交
    通管理處罰條例所列之違規事實，本質上為行政處分，係公
    務員基於職務上之權力，依法就特定之具體事件所為之具公
    法上效果之單方行政行為，基於公務員為公法上行為具有公
    信力之原則，若無其他反證足以推翻，該行政處分當可被推
    定為真正，本此公信原則，立法者乃賦予行政機關制定違反
    道路交通事件統一裁罰標準及處理細則，使執勤警員得當機
    處分以達其維護交通秩序、安全之行政目的，反之，若謂公
    務員一切行政行為均需預留證據以證其實，則國家行政勢必
    窒礙難行，據此，刑事訴訟法就犯罪證據有關之規定中與屬
    行政秩序罰之交通違規裁罰本質不合之部分，自不在準用之
    列，從而，抗告人既未就執勤員警之舉發有誤提出相關證據
    以供調查，亦無任何證據足資證明其有捏造事實違法取締之
    情事，則執勤員警本其維護交通秩序、安全職責所為之舉發
    ，自應受到合法、正確之推定。是以本件舉發員警親眼目睹
    抗告人駕駛前揭重型機車，行經有燈光號誌管制之延平北路
    4 段235巷口闖紅燈之違規事實後，依據抗告人有上開闖紅
    燈之違規行為，當場攔停掣單舉發，自屬有據。原法院因而
    以抗告人之異議為無理由，予以駁回，核無不當。抗告意旨
    以其並無因趕時間而闖紅燈之必要云云指摘原裁定不當，為
    無理由，應予駁回。
據上論斷，應依道路交通案件處理辦法第26條、刑事訴訟法第41
2條，裁定如主文。
中    華    民    國    95    年    6     月    30    日
                  交通法庭  審判長法  官  林煌儀
                                  法  官  王炳梁
                                  法  官  莊謙崇
以上正本證明與原本無異。
不得再抗告。
                                  書記官  林旻弘
中    華    民    國    95    年    7     月    5     日


司法院資訊處製作；財團法人民間司法改革基金會備份。
